# 关于股权支付

提问人：AriminaZhang 时间：2023-02-07 18:41:13
请教各位老师，
如果授予日是 2023 年 2 月 1 日，属于权益工具的股份支付，行权条件只有服务年限(从 2022 年 1 月 1 日开始服务 3 年)，那 2022 年 12 月 31 日需要以 2023 年 2 月 1 日的公允价值为基础做相关的会计分录吗？

回答人：chenyiwei
不需要。由于授予日是 2023 年 2 月 1 日，故等待期是从2023.2.1至2024.12.31，共计 23 个月。应将股份支付费用总额在该 23 个月内分摊。